【裁判字號】    99,易,105
【裁判日期】    990322
【裁判案由】    竊盜
【裁判全文】
臺灣彰化地方法院刑事判決               99年度易字第105號
公  訴  人  臺灣彰化地方法院檢察署檢察官
被      告  丙○○
            甲○○
上列被告等因竊盜案件，經檢察官提起公訴（九十八年度偵字第
九九一四號、九十九年度偵字第四０號），本院判決如下：
    主  文
甲○○共同竊盜，累犯，處有期徒刑伍月，如易科罰金，以新台
幣壹仟元折算壹日。
丙○○共同竊盜，處有期徒刑月，如易科罰金，以新台幣壹仟
元折算壹日。
    事  實
一、甲○○前於民國九十五年十月十六日，因施用第一、二級毒
    品案件，經本院以九十五年度訴字第一四七０號判決判處有
    期徒刑七月、七月、五月，應執行有期徒刑一年確定；同年
    十二月二十五日，又因施用第一級毒品案件，經本院以九十
    五年度訴字第一九００號判決，判處有期徒刑七月確定；再
    於九十六年二月二十六日，因竊盜案件，經本院以九十五年
    度訴一八二八號判決，判處有期徒刑五月、七月、七月、七
    月，應執行有期徒刑一年十一月確定；嗣上開案件合併定應
    執行有期徒刑三年三月，再經減刑為一年七月又十五日，入
    監執行後，於九十七年四月十二日縮短刑期執行完畢。詎其
    猶不知悔改，於九十八年九月三十日二十三時三十九分許，
    由丙○○駕駛其所有之車牌號碼ＱＣ－四三二七號自小客車
    ，搭載甲○○，行經彰化縣田中鎮○○路○段一七０巷口，
    見乙○○所有停放於該處之車牌號碼ＰＴ－四四八八號自小
    客車（價值大約新台幣三萬元）無人看管，甲○○遂萌生不
    法所有之意圖，乃提議行竊該車，經丙○○首肯後，二人即
    共同基於意圖為自己不法所有之竊盜犯意，由甲○○下車持
    丙○○提供之不明鑰匙為工具，丙○○則在旁把風之方式，
    共同竊取乙○○所有之上開自小客車，得手後二人即分別駕
    駛前揭自小客車離去。嗣因乙○○發現其使用之上開自小客
    車遭竊而報警，經警調閱路口監視畫面，發現丙○○所有之
    上揭自小客車曾於案發時間出現於現場，始而循線查獲。
二、案經彰化縣警察局田中分局報請台灣彰化地方法院檢察署檢
    察官偵查起訴。
    理  由
一、按被告以外之人於偵查中向檢察官所為之陳述，除顯有不可
    信之情況者外，得為證據；被告以外之人於審判外之陳述，
    雖不符刑事訴訟法第一百五十九條之一至第一百五十九條之
    四之規定，而經當事人於審判程序同意作為證據，法院審酌
    該言詞陳述或書面陳述作成時之情況，認為適當者，亦得為
    證據。當事人、代理人或辯護人於法院調查證據時，知有第
    一百五十九條第一項不得為證據之情形，而未於言詞辯論終
    結前聲明異議者，視為有前項之同意，刑事訴訟法第一百五
    十九條之一第二項、第一百五十九條之五分別定有明文。查
    ：（一）證人即被告丙○○、甲○○於偵查中向檢察官所為
    證述，雖係被告以外之人於審判外之言詞陳述，為傳聞證據
    ，然其等於偵查中向檢察官所為證述，既經具結，且本院審
    酌該等言詞陳述均係由證人出於自由意識而陳述，又無其他
    證據足認該等陳述有何顯不可信之情事等一切情況，依刑事
    訴訟法第一百五十九條之一第二項規定，認上開證人於偵訊
    中之證述，得採為認定本件犯罪事實所憑之證據。（二）證
    人即被告丙○○、甲○○，證人即被害人乙○○於警詢中之
    證述，雖係被告以外之人於審判外之陳述，然因被告等均未
    於言詞辯論終結前聲明異議，本院復衡以上開供述證據作成
    時之情況，均出自證人之自由陳述，當具有證據能力。
二、訊據被告甲○○、丙○○，固供承二人於上揭時、地，確曾
    行經竊盜現場，惟均矢口否認有何竊盜犯行，被告甲○○辯
    稱：當天丙○○載伊至友人住處喝酒，後去山腳路找朋友，
    行經田中鎮○○道時，因伊感覺不舒服，叫丙○○停一下，
    又因與丙○○有爭執，所以伊即走路至對向友人家，然伊未
    告知丙○○，讓他在那邊等云云；被告丙○○辯稱：當天伊
    載甲○○前往田中鎮文興高中友人家喝酒，後來又去山腳路
    找甲○○的朋友，然後到田中鎮○○道，甲○○說要下車，
    叫伊停在路邊，之後甲○○就走到面車道，伊等了一會兒，
    等不到人，電話又沒接，伊就先走了云云。經查：（一）車
    牌號碼ＰＴ－四四八八號自小客車，車主為乙○○，於九十
    八年九月三十日二十二時許停放於彰化縣田中鎮○○路○段
    一七０巷口，惟於翌日發現失竊等情，業據證人乙○○於警
    詢中證述明確，且有彰化縣警察局車輛協尋電腦輸入單一紙
    附卷可稽。（二）員警調閱設於彰化縣田中鎮○○路○段一
    七０巷口附近之監視器發現，九十八年九月三十日二十三時
    許三十六分許，被告丙○○所有之車牌號碼ＱＣ－四三二七
    號自小客車停放於該處巷口，隨即同車之人下車並走向對向
    車道，此有現場路口監視器光碟一片及監視器翻拍照片在卷
    可憑，而被告丙○○、甲○○並於本院審理時坦承是時之駕
    駛人及下車之人確為渠等無誤。再觀之監視器翻拍照片，被
    告甲○○下車後約三分鐘（即同日二十三時三十九分），被
    告丙○○駕駛之ＱＣ－四三二七號自小客車旋即駛離現場，
    而車牌號碼ＰＴ－四四八八號自小客車則緊跟於後，且沿途
    行經田中鎮○○路與建國路口、中正路與中州路口時，二車
    仍保持一前一後之狀態。其後被告丙○○經警傳喚到案後，
    於警詢中證稱：「甲○○叫我開車載他至犯案地點，我在我
    的ＱＣ－四三二七號自小客車上等他，他下車走過對面車道
    ，下手行竊ＰＴ－四四八八號自小客車，甲○○得手後，他
    就開這竊取得手ＰＴ－四四八八號自小客車，我開自己所有
    自小客車一起離開現場。」、「我們沿員集路南下接中正路
    再右轉中州路，至北斗鎮大新里土地公廟前，我們二人就分
    開了，ＰＴ－四四八八號自小客車是由甲○○開走。」等語
    （見彰化縣警察局田中分局田警分偵字第０九八００一六九
    七三號卷），核與上揭監視器顯示之畫面相符。另被告甲○○經檢察官通緝到案後，於偵查中亦坦承ＰＴ－四四八八號
    自小客車確係伊提議行竊無誤，並證稱：「當天由丙○○開
    車載我至上開處所，丙○○拿他的鑰匙給我去開啟該車，我
    再駕駛該贓車離開。」等語（見九十九年度偵緝字第四０號
    卷第十五頁）。綜合上情，堪認被害人所有之ＰＴ－四四八
    八號自小客車，確係遭被告二人所竊取無誤，被告等辯稱渠
    等未為本件犯行云云，顯為卸責之詞，自無足採信。此外，
    本件並有彰化縣警察局車輛尋獲電腦輸入單、贓物認領保管
    單、車輛查詢－基本資料詳細畫面、路口監視器光碟一片及
    監視器翻拍照片十幀、被告丙○○使用之車輛及帶同員警前
    往行竊處之照片四幀等附卷可稽，從而，本件事證明確，被
    告二人之犯行，均堪認定。
三、核被告甲○○、丙○○所為，均係犯刑法第三百二十條第一
    項之竊盜罪。被告二人間，有犯意之聯絡與行為之分擔，均
    為共同正犯。又被告甲○○前於九十五年十月十六日，因施
    用第一、二級毒品案件，經本院以九十五年度訴字第一四七
    ０號判決判處有期徒刑七月、七月、五月，應執行有期徒刑
    一年確定；同年十二月二十五日，又因施用第一級毒品案件
    ，經本院以九十五年度訴字第一九００號判決，判處有期徒
    刑七月確定；再於九十六年二月二十六日，因竊盜案件，經
    本院以九十五年度訴一八二八號判決，判處有期徒刑五月、
    七月、七月、七月，應執行有期徒刑一年十一月確定；嗣上
    開案件合併定應執行有期徒刑三年三月，再經減刑為一年七
    月又十五日，入監執行後，於九十七年四月十二日縮短刑期
    執行完畢等情，有臺灣彰化地方法院檢察署刑案資料查註紀
    錄表及臺灣高等法院被告前案紀錄表等附卷可憑，其受此有
    期徒刑執行完畢後，五年以內再故意犯本件有期徒刑以上之
    罪，應依累犯規定加重其刑。爰審酌被告甲○○前已有竊盜
    前科，素行非佳，被告丙○○則素行尚可，其等犯罪之動機
    乃出於被告甲○○之提議、及渠等行竊之手段、竊盜所得財
    物之價值，暨考量被告甲○○犯後先後供述不一，先於偵查
    中坦承，待本院審理時又予否認，被告丙○○雖於警詢中坦
    承，其後於偵查及本院審理時則否認共同行竊，態度非佳等
    一切情狀，各量處如主文所示之刑，並均諭知易科罰金之折
    算標準。至被告等行竊時所持之鑰匙，並未扣案，且因被告
    二人均否認犯行，難以查明是否為被告等所有，爰不併為沒
    收之宣告，附此敘明。
據上論斷，應依刑事訴訟法第二百九十九條第一項前段，刑法第
二十八條、第三百二十條第一項、第四十七條第一項、第四十一
條第一項前段，刑法施行法第一條之一，判決如主文。
本案經檢察官蕭有宏到庭執行職務。
中    華    民    國    99    年    3     月    22    日
             刑事第六庭     法  官  王義閔
以上正本證明與原本無異。
如不服本判決應於收受判決後10日內向本院提出上訴書狀，並
應敘述具體理由。其未敘述上訴理由者，應於上訴期間屆滿後
20日內向本院補提理由書(均須按他造當事人之人數附繕本)
「切勿逕送上級法院」。
告訴人或被害人對於判決如有不服具備理由請求檢察官上訴者，
其上訴期間之計算係以檢察官收受判決正本之日期為準。
中    華    民    國    99    年    3     月    22    日
                            書記官  林盛輝
中華民國刑法第320條
（普通竊盜罪）
意圖為自己或第三人不法之所有，而竊取他人之動產者，為竊盜
罪，處5  年以下有期徒刑、拘役或 5 百元以下罰金。

司法院資訊處製作；財團法人民間司法改革基金會備份。
